臺灣高等法院刑事裁定
　　抗　告　人
　　即受處分人　甲○○
上列抗告人因違反道路交通管理處罰條例案件，不服台灣士林地
方法院中華民國94年2 月18日裁定（94年度交聲字第14號，原審
誤載為93年2月18日裁定)，提起抗告，本院裁定如下：
    主  文
抗告駁回。
    理  由
一、按汽車行駛高速公路，應依速限標誌指示，高速公路交通管
    制規則第5條第1項前段定有明文。次按汽車行駛於高速公路
    或設站管制之道路，而不遵管制之規定者，處汽車駕駛人新
    臺幣3000元以上6000元以下罰鍰，並記違規點數一點，道路
    交通管理處罰條例第33條第1項、第 63條第1項第1款分別定
    有明文。
二、本件抗告人即受處分人甲○○於民國93年11月11日18時22分
    許，駕駛車牌號碼 QS-7718號自用小客車於國道一號高速公
    路北向272公里處，因超速行駛，經測得行速每小時114公里
    ，而該處限速為 100公里，超速14公里，為國道公路警察局
    第 4警察隊執勤員警當場舉發，有內政部警政署國道公路警
    察局公警局交字第 Z00000000號舉發違反道路交通管理事件
    通知單（下稱舉發通知單）乙紙在卷可佐，抗告人不服舉發
    ，向原處分機關陳述意見，原處分機關函請舉發單位查證，
    經舉發單位內政部警政署國道公路警察局第 4警察隊函覆，
    稱抗告人違規當時，執勤員警以手提式雷射槍測速器點選測
    獲抗告人車輛（測距275.9公尺）行速達114公里，超速14公
    里違規，經開啟警示燈和出示指揮棒攔車稽查，員警當場出
    示雷射槍測速器鎖定之超速數據並詳細告知抗告人違規，抗
    告人違規行為屬實，有內政部警政署國道公路警察局第 4警
    察隊公警四交訴字第0930002077號函在卷可參。原處分機關
    據此裁處抗告人罰鍰新臺幣 3000元並記違規點數1點，有台
    北市交通事件裁決所北市裁三字第裁22-Z00000000號違反道
    路交通管理事件裁決書影本附卷可佐。
三、抗告人雖對其於上揭時間駕車行經國道一號高速公路北向
    272 公里處一節不爭執，惟否認有超速之行為，其抗告意旨
    主張：其絕無超速情事，於當時昏黑夜色及眾多車輛超車之
    情況下，僅憑一只雷射槍簡易之數位紀錄器，即判定其有超
    速，絕非唯一之判定因素，應有其他科學證據如影像、目標
    識別與鑑識等加以佐證云云。惟查：
  (一)抗告人違規當時，執勤員警取締超速違規使用之雷射槍測速
    器係利用紅外線單點測速，不受其他車輛干擾及天候影響，
    當所測車輛行駛超速時雷射槍測速器即予鎖定並顯示與施測
    者之距離，執勤員警再配合目視察看車道中車輛動態，確定
    安全無虞後才予攔查。又本案執勤員警於上述違規時、地以
    雷射槍測速器點選測獲抗告人車輛超速行駛違規無誤，於確
    定違規車輛後始予以攔檢，未有誤判或誤攔之情事。且當時
    員警站立於巡邏警車外，面對來車，於攔查抗告人車輛時均
    依規定開啟警示燈和出示指揮棒攔車稽查；另國道一號北向
    272公里處係直線路段，無彎道處可躲藏，當時測距為275.9
    公尺，有足夠時間、空間可攔停抗告人車輛，未有突然衝出
    車道危險攔車之情事。以上各節，均有上開內政部警政署國
    道公路警察局第4警察隊公警四交訴字第0930002077 號函詳
    述在卷，足見警員取締本件抗告人駕車超速違規，應無誤判
    或誤攔之虞。
  (二)本件抗告人駕車違規超速等情，雖因員警所使用之測速儀器
    未具照相功能，無法提供採證照片佐證，惟該測得之數據係
    以科學儀器取得，經員警當場告知抗告人違規事實且掣單舉
    發，並無誤將其他車輛之超速作為抗告人車速之可能，業如
    上述。且交通警員掣單舉發違反道路交通管理處罰條例所列
    之違規事實，本質上為行政處分，係公務員基於職務上權力
    ，依法就特定之具體事件所為具有公法上效果之單方行政行
    為，基於公務員為公法上行為具有公信力之原則，該行政處
    分當可被推定為真正，其據以依法處分之事實認定亦為真正
    無誤，此與民事訴訟法第355條第1項規定：「文書，依其程
    式及意旨得認作公文書者，推定為真正」之情形相同，抗告
    人既未就執勤員警之舉發有誤提出相關證據以供調查，僅空
    言員警舉發有誤，經查亦無任何證據足資證明執勤員警有何
    捏造事實違法取締之不法情事，則執勤員警本於其維護交通
    秩序、安全職責所為之舉發，自應受到合法、正確之推定。
  (三)綜上所述，抗告人上開所辯，尚非可採，本件違規事證明確
    ，抗告人於前揭時、地駕車超速之違規事實堪以認定。原法
    院因認原處分機關據上開規定，裁處抗告人應納罰鍰新臺幣
    3000元並記違規點數1 點，尚無違誤或不當，乃裁定駁回抗
    告人於原審之異議，經核原裁定認事用法，於法尚無不合，
    抗告人指摘原裁定不當，為無理由，應予駁回。
據上論結，應依道路交通案件處理辦法第26條，刑事訴訟法第
412條，裁定如主文。
中　　華　　民　　國　　94　　年　　5 　　月　　23　　日
                  刑事第七庭審判長法　官  蔡秀雄
                                  法　官  林明俊
                                  法　官  蘇素娥
以上正本證明與原本無異。
不得再抗告。
                                  書記官  何閣梅
中　　華　　民　　國　　94　　年　　5 　　月　　23　　日
